ACORDAO-COMPLETO-2357823

ACÓRDÃO DE RELAÇÃO

ACÓRDÃO DE RELAÇÃO 4114/2019 ATA 21/2019 - SEGUNDA CÂMARA

Acórdão 4114/2019-TCU-Segunda Câmara
	VISTOS, relacionados e discutidos estes autos de Admissão, de servidores do Fundação Universidade Federal de Rondônia, encaminhados a este Tribunal na forma dos arts. 2º, caput e inciso II, e 4º, caput, da Instrução Normativa - TCU 78/2018. 
Considerando que nos atos de admissão constantes deste processo foram detectadas a existência dos respectivos desligamentos, conforme verificação da documentação anexada, seja por meio da constatação da existência de ato de desligamento na base Sisac e Siape, ou pela constatação do óbito do servidor;
Considerando o parecer do Ministério Público junto a este Tribunal; 
ACORDAM os Ministros do Tribunal de Contas da União, diante das razões expostas pelo Relator, com fulcro nos arts. 1º, inciso V, e 39, inciso I, ambos da Lei 8.443, de 16 de julho de 1992, c/c os 1º, inciso VIII; 17, II; 62, III; 137, IV; 143, II e 260, do RI/TCU, em:
Considerar prejudicado por perda de objeto os atos de admissão abaixo relacionados, tendo em vista não produzirem mais efeitos financeiros, por força do art. 7º da Resolução TCU nº 206, de 2007, alterada pela Resolução 237/2010.
1. Processo TC-Processo 010.962/2019-0 (ATOS DE ADMISSÃO) 
	1.1. Interessados: Andre Luiz Pestana Carneiro (XXX.787.892-XX) ; Andrea Rodrigues Barbosa (XXX.913.464-XX) ; Andreia Cristina Siqueira (XXX.970.302-XX) ; Andrey Yluchen Rui Theotonio (XXX.872.892-XX) ; Antonio Carlos Ferreira da Silva (XXX.940.702-XX) ; Aparecido Portela da Silva (XXX.884.082-XX) ; Ariana Boaventura Pereira (XXX.549.222-XX) ; Arlisson Cunha Menezes (XXX.916.782-XX) ; Artenia Francisca Costa Martins (XXX.813.982-XX) ; Aurelino Helwecyo da Silva Lopes (XXX.030.862-XX) ; Barbara Fernandes Perazzo (XXX.154.092-XX) ; Barbara Rocha Bittencourt Sallaberry (XXX.235.120-XX) ; Beatriz Mercado Bazan (XXX.475.482-XX) ; Bruna Balbi Goncalves (XXX.757.382-XX) ; Bruno Eduardo Sant Ana Silva (XXX.702.892-XX) ; Bruno Mesquita dos Santos (XXX.992.416-XX) ; Bruno Valverde Chahaira (XXX.576.669-XX) ; Camila Fernandes Ferreira da Silva (XXX.331.852-XX) ; Camila Fonseca Queiroz (XXX.837.502-XX) ; Carlos Andre Trench de Souza (XXX.764.298-XX) 
	1.2. Órgão/Entidade: Fundação Universidade Federal de Rondônia
	1.3. Relator: Ministro Raimundo Carreiro
	1.4. Representante do Ministério Público: Procurador Júlio Marcelo de Oliveira
	1.5. Unidade Técnica: Secretaria de Fiscalização de Pessoal (SEFIP) .
	1.6. Representação legal: não há.
	1.7. Determinações/Recomendações/Orientações: não há.

Segunda Câmara

Andre Luiz Pestana Carneiro (XXX.787.892-XX); Andrea Rodrigues Barbosa (XXX.913.464-XX); Andreia Cristina Siqueira (XXX.970.302-XX); Andrey Yluchen Rui Theotonio (XXX.872.892-XX); Antonio Carlos Ferreira da Silva (XXX.940.702-XX); Aparecido Portela da Silva (XXX.884.082-XX); Ariana Boaventura Pereira (XXX.549.222-XX); Arlisson Cunha Menezes (XXX.916.782-XX); Artenia Francisca Costa Martins (XXX.813.982-XX); Aurelino Helwecyo da Silva Lopes (XXX.030.862-XX); Barbara Fernandes Perazzo (XXX.154.092-XX); Barbara Rocha Bittencourt Sallaberry (XXX.235.120-XX); Beatriz Mercado Bazan (XXX.475.482-XX); Bruna Balbi Goncalves (XXX.757.382-XX); Bruno Eduardo Sant Ana Silva (XXX.702.892-XX); Bruno Mesquita dos Santos (XXX.992.416-XX); Bruno Valverde Chahaira (XXX.576.669-XX); Camila Fernandes Ferreira da Silva (XXX.331.852-XX); Camila Fonseca Queiroz (XXX.837.502-XX); Carlos Andre Trench de Souza (XXX.764.298-XX)

RAIMUNDO CARREIRO

não há.

Procurador Júlio Marcelo de Oliveira

ATOS DE ADMISSÃO (ADS)

Secretaria de Fiscalização de Pessoal (SEFIP).